臺灣高等法院臺中分院民事裁定　96年度抗字第365號
抗　告　人　甲○○
上列抗告人因與台灣土地銀行股份有限公司間假扣押事件，對於
臺灣臺中地方法院民國96年5月18日所為裁定提起抗告，本院裁
定如下：
      主  文
抗告駁回。
抗告程序費用由抗告人負擔。
      理  由
一、按債權人就金錢請求或得易為金錢請求之請求，欲保全強制
    執行聲請假扣押，如就債務人所應受之損害，陳明願供擔保
    ，或法院認為適當者，得定相當之擔保，命供擔保後為假扣
    押，民事訴訟法第522條第1項、第526條第2項定有明文。
二、經查，本件相對人主張儷緯建設開發有限公司於民國95年8
    月30日邀同劉年桂為連帶保證人、抗告人為連帶債務人，向
    相對人借款新台幣2,000萬元迄未清償，因上開三人紛紛脫
    產，以圖逃避本件債務，設不即時聲請實施假扣押，任其自
    由處分財產，則相對人之債權有日後不能強制執行或甚難執
    行之虞，為保全日後之強制執行，乃聲請就其財產為假扣押
    ，並陳明願供擔保以補釋明之不足。原法院依首揭規定，命
    相對人供擔保以補釋明之欠缺而為假扣押裁定，於法並無不
    合。雖抗告意旨略以：抗告人以豐原市○○段92-5地號土地
    向相對人豐農分行借款，另以潭子段甘潭段548-1地號土地
　　做為連帶保證，上開豐原市○○段92-5地號土地業於96年5
　  月4日辦理過戶給訴外人蔡益林（住台中縣豐原市○○路190
  　巷22號），蔡益林曾親詢豐農分行是否可以逕行單獨償還原
    豐市○○段92-5地號土地之借款，唯該行要求需償還借款時
  　，「必須」連同潭子鄉○○段548-1地號土地之借款併償還
    ，惟抗告人就潭子鄉○○段548-1地號土地目前已覓得貸款
    銀行，因貸款進度稍有落後，無法與蔡益林償還貸款日期同
    步進行之，抗告人有還款之誠意，且蔡益林亦想儘速償還豐
    原市○○段92-5地號土地之借款，唯相對人要求兩筆借款「
    必須」同時償還方可，實有違一般民間借款返還之方式，亦
    造成三方之困擾，請求相對人同意兩筆土地分別償還等語，
    核屬抗告人應與相對人另行協商如何清償事宜之實體問題，
    與是否應准許假扣押之保全乙事無關，不能認為抗告有理由
    ，是抗告人猶執前詞，提起抗告，請求廢棄原裁定，為無理
    由，應駁回其抗告。
四、據上論結，本件抗告為無理由，依民事訴訟法第495條之1第
    1項、第449條第1項、第95條、第78條，裁定如主文。
中　　華　　民　　國　　96　　年　　7 　　月　　16　　日
                  民事第六庭    審判長法　官  袁再興
                                      法　官  盧江陽
                                      法　官  陳賢慧
以上正本係照原本作成。
再為抗告應以適用法規顯有錯誤為理由，並經本院之許可，該許
可以原裁定所涉及之法律見解具有原則上之重要性者為限。
如提起再抗告者應於裁定送達後10日內向本院提出抗告理由狀（
須按照他造人數附具繕本）並繳納抗告裁判費新臺幣1,000元，
同時委任律師或具有律師資格之關係人為代理人。
                                      書記官  金珍華
中　　華　　民　　國　　96　　年　　7 　　月　　17　　日
                                                      Ｍ
